臺灣高雄地方法院刑事判決　　　　　　　 93年度訴字第449號
公　訴　人　臺灣高雄地方法院檢察署檢察官
被　　　告　丑○○　男　48歲.
選任辯護人　曾慶雲律師
被　　　告　寅○　　男　41歲.
　　　　　　　　　　　十二
選任辯護人　莊進祥律師
被　　　告　丁○○
　　　　　　　　　　　之五號
選任辯護人　蔡祥銘律師
　　　　　　蔡晉祐律師
被　　　告　乙○○　男　37歲.
指定辯護人　丙○○律師
被　　　告　戊○○　男　33歲.
指定辯護人　甲○○律師
上列被告因偽造有價證券等案件，經檢察官提起公訴（91年度偵
字第12996號、92年度偵字第10012號、第21315號），本院判決
如下：
    主  文
丑○○共同意圖供行使之用，而偽造公司股票，處有期徒刑肆年
陸月，偽造如附表一所示振航國際集團企業股份有限公司增資股
股票均沒收。
寅○共同意圖供行使之用，而偽造公司股票，處有期徒刑肆年。
偽造如附表一所示振航國際集團企業股份有限公司增資股股票均
沒收。被訴詐欺部分無罪。
丁○○、乙○○、戊○○共同意圖供行使之用，而偽造公司股票
，各處有期徒刑參年陸月。偽造如附表一所示振航國際集團企業
股份有限公司增資股股票均沒收。
    事  實
一、緣寅○、癸○○（另由本院通緝中，俟緝獲後另行審結）、
    丁○○、乙○○及戊○○等人分別係振航企業股份有限公司
    （以下稱振航企業公司）之股東或公司員工，分別由寅○擔
    任董事長、癸○○掌管公司財務、丁○○經辦業務行銷、乙○○擔任行政總務及戊○○負責美工。嗣於民國九十年間，
    渠等擬將振航企業股份有限公司更名為「振航國際企業股份
    有限公司」（以下稱振航國際公司），且一併辦理增資，遂
    由寅○、癸○○出面邀請丑○○擔任振航國際公司董事長、
    參加該公司之經營。嗣於民國九十年八月一日，渠等在高雄
    市苓雅區○○○路一０九號十四樓之一，由丑○○以董事長
    之身分舉辦振航國際公司開幕酒會，並各由寅○擔任總裁、
    癸○○擔任財務長、丁○○擔任督導長，乙○○擔任行政總
    務及戊○○擔任企劃長。惟振航國際公司始終未依法辦理任
    何更名或設立登記事宜。
二、又丑○○原任職於康藤生物製品股份有限公司（以下稱康藤
    公司）擔任副秘書長，與該公司之經銷商壬○○熟識。詎丑
    ○○明知振航國際公司並未依法辦理設立或變更登記，除邀
    請壬○○、己○○夫婦參加上述振航國際公司開幕酒會外，
    更於九十年八月十三日親自前往壬○○位於雲林縣斗六市○○路九六號之住處，向壬○○、己○○佯稱伊對康藤公司內
    部很瞭解，因康藤公司發生財務危機、即將倒閉，要壬○○
    將其投資於康藤公司、成本價值合計新台幣（以下同）一百
    三十三萬零五百六十元之新蕊微膠囊青春基素產品儘速領回
    ，以免遭受損害，使壬○○誤信康藤公司確有倒閉之虞；丑
    ○○並同時藉機邀請壬○○投資振航國際公司，更表示振航
    國際公司除經營電信事業外，另設有美容部門，倘壬○○能
    以上開產品價值之倍數金額參予投資，其願以最優惠價格即
    一百二十萬元收購上開產品云云，致壬○○陷於錯誤，遂同
    意以二百四十萬元之數額投資振航國際公司。嗣因壬○○認
    二百四十萬元之數目不吉祥，復改以一百四十萬元現金與上
    開康藤公司產品，共計二百六十萬元之數額參與投資振航國
    際公司，並先後於九十年八月十七日匯款一百四十萬元至寅
    ○所有、提供振航國際公司使用之第一商業銀行北高雄分行
    博愛辦事處、帳號00000000000號帳戶內；及於
    同年月十八日，依丑○○之指示，將其所有之上開康藤公司
    產品提領後，運往振航國際公司前開營業處所，交予丑○○
    收受。丑○○隨後並交付振航國際公司增資股股權確認憑證
    予壬○○，企能藉此取信於壬○○、己○○，致渠等受有二
    百七十三萬零五百六十元之損害。
三、另丑○○、寅○、癸○○、丁○○、乙○○及戊○○等人，
    明知振航國際公司尚未向主管機關申請變更登記，依法不得
    以該公司之名義發行股票，詎渠等竟意圖供行使之用，基於
    偽造公司股票之犯意聯絡，於九十年七月間，先後在高雄市
    ○○路「人境盧茶坊」及其他不詳地點，由丑○○、寅○、
    癸○○、丁○○、乙○○及戊○○等陸續共同商討印製股票
    ，作為對投資人行使之用。俟寅○於九十年九月底、十月初
    某日，向坊間印刷業者購入數量不詳之空白格式股票，交由
    戊○○以使用電腦編排文字、再予掃瞄列印之方式，於其上
    印製股東姓名、公司設立登記日期、發行股份總數、本次發
    行股數、每股金額、發行日期與董事長、董事及監察人姓名
    等事項，並逐一編號；另據丑○○提供壬○○原本同意委其
    代為刻製、擬置於振航國際公司內作為一般日常使用之印章
    ，詎未徵詢壬○○之同意，即擅自交予戊○○，由其在該等
    股票之正反面分別蓋用董事長、董事、監察人等之印文及振
    航國際公司大印，完成偽造數量不詳之振航國際公司增資股
    股票（以下系爭偽造股票）。嗣於九十年十月八日，丑○○
    、寅○二人持系爭偽造股票前往壬○○上開住處，交予壬○○而行使之，藉以取信於壬○○。嗣因壬○○與寅○、丑○○間另有他筆消費借貸款項（詳後述），惟渠等用以擔保所
    簽發交付之支票屆期均不獲兌現，且迭經催討未果，方始循
    線查知上情。
四、案經壬○○訴請台灣高雄地方法院檢察署檢察官偵查起訴。
    理  由
壹、關於本件證據能力之意見：
    按被告以外之人於偵查中向檢察官所為之陳述，除顯有不可
    信之情況者外，得為證據，刑事訴訟法第一百五十九條之一
    定有明文。倘被告以外之人於檢察官偵訊時係以共同被告之
    地位供述，並非以證人之身分加以訊問，故檢察官雖未命其
    具結，仍有證據能力，此與刑事訴訟法第一百五十八條之三
    規定，係以證人地位出庭，依法應具結而未具結之證言，不
    得作為證據之情形有異。蓋以司法院大法官會議第五八二號
    解釋為確保被告對證人之詰問權，認證人於審判中，應依人
    證之法定程序，到場具結陳述，並接受被告之詰問，其陳述
    始得作為認定被告犯罪事實之判斷依據。至於被告以外之人
    （含證人、共同被告等）於審判外之陳述，依法律特別規定
    得作為證據者，除客觀上不能受詰問者外，於審判中仍應依
    法踐行詰問程序。其意旨在強調被告於審判中，對證人詰問
    權之行使，並非被告以外之人在審判外之陳述，仍須經被告
    行使詰問權，始具證據能力（最高法院九十三年度台上字第
    六七六一號判決採同一見解）。本件被告丑○○、寅○、癸○○、丁○○、乙○○及戊○○等人，迭經台灣高雄地方法
    院檢察署檢察官依法傳訊，且於本院審理中亦未經被告暨其
    辯護人等抗辯渠等前揭陳述有何強暴、脅迫、利誘等不正方
    法取供之情形，是以該項證述客觀上並無顯不可信之情況，
    本院自得以被告丑○○、寅○、癸○○、丁○○、乙○○及
    戊○○等人於偵查中之證述採為本件證據。
貳、實體部分：
  一、有罪部分：
（一）被告丑○○涉犯詐欺罪部分：
      訊據被告丑○○固坦認告訴人壬○○確有前述投資二百六
      十萬元、及振航國際公司並未依法辦理變更登記之事實，
      且對伊曾擔任康藤公司副秘書長，而與告訴人熟識之情未
      加否認。惟矢口否認有何詐欺取財犯行。辯稱：伊僅係接
      受被告寅○之邀請擔任振航國際公司名義上董事長，協助
      被告寅○對內處理行政事務，公司主要職權均由被告寅○
      、癸○○所負責；被告寅○曾告知伊振航國際公司於九十
      年九月底已辦畢變更手續，而伊事後才知道振航國際公司
      並未成立；伊並沒有出面邀請告訴人參與投資振航國際公
      司；該投資企畫案乃被告寅○所規劃，係由被告寅○、癸○○邀請告訴人前往公司聽取簡報後，再邀請伊參加云云
      。惟查：
    (一)被告丑○○雖辯以伊僅係振航國際公司名義上之董事長、
      且對該公司是否辦理變更登記乙節事前全然不知云云。按
      董事長乃股份有限公司法定必備常設之業務執行與代表機
      關，對外具有代表公司之權限；對內亦有業務執行權，此
      觀諸我國公司法之相關規定甚明。查振航國際公司之內部
      組織架構，自上而下分別為董事長（即被告丑○○）、總
      裁（即被告寅○），以下再區分為企劃、財務、營運三大
      部門，分別由被告戊○○、癸○○及丁○○擔任各該部門
      之主管，其中企劃部分隸屬於董事長、總裁；財務方面由
      財務中心管理，直接隸屬於董事長；營運（包括人事）則
      由總裁負責等情，業據被告寅○供承在卷，並經證人丁○○、戊○○證述綦詳。且依被告丁○○之證述：被告丑○○為振航國際公司之負責人，並實際參與公司之運作，向
      來對每個部門的業務都會表示意見（參見本院卷二第二四
      三頁、第二五二頁）；被告戊○○亦證稱：其在振航國際
      公司擔任企劃長，就其業務範圍內之事項，依正常順序須
      先呈報予總裁（即被告寅○），再呈報予董事長（即被告
      丑○○），一般活動必須先報經核准後、方得執行（參見
      本院卷二第三二五、三二六頁）等語。另參諸卷附振航國
      際公司內部簽呈及交辦單（參見九十一年度偵字第一二九
      九六號卷第四十五至第五十一頁、第五十五至第五十七頁
      ），業據被告丑○○坦認均為伊所書寫或批覆；至於同卷
      第五十八頁之振航國際公司九０年簽財字第００一號簽呈
      、及第五十四頁之九０年簽財字第００二號簽呈，依其前
      後所載內容、書寫或繕打方式與批示日期、時間等處觀之
      ，當認各係第五十七頁及第五十一頁所附簽呈之前頁，自
      應予合併審閱，方能窺其真意，故被告丑○○前於本院九
      十三年三月二十九日準備程序中否認此部分係其所蓋章及
      填寫日期云云，尚難憑採。是以本院觀諸上開振航國際公
      司內部資料之記載，被告丑○○均以董事長之身分，分別
      針對該公司之財務、電訊業務及告訴人增資等事項簽名批
      示，並詳細指示交辦事項，足見其確實擔任振航國際公司
      董事長、並實際參與該公司之經營事務，要無疑義。再佐
      以前開九十一年度偵字第一二九九六號卷第四十九頁、第
      五十七頁所附簽呈之內容，由被告丑○○分別批覆告訴人
      之增資股股金將於八月十七日匯入、及「增資案已逐步推
      展，近期當有成果」，而雲林地方法院檢察署九十年度他
      字第一一四四號卷第七十八頁之簽呈，亦由癸○○（化名
      為陳子瑜）記載「在資金困頓之際由於董事長之努力付出
      ，順利於8/17完成140 萬之現金增資，按規定原於9/30結
      算發放‧‧」，由被告丑○○裁示「如擬。現金發放三萬
      五千元整」等語；又九十一年度偵字第一二九九六號卷第
      五十四頁之簽呈，亦據被告癸○○於第四點中載明：「會
      計師已照會名稱許可及變更登記部分，股東及董監事改選
      函已通過，須限期辦理否則為不實營業及虛設行號，請高
      層給予指示」，俟經被告丑○○批示應由癸○○親自前往
      面陳。綜此以觀，被告丑○○對於振航國際公司是否已然
      辦理變更登記、及是否邀請告訴人壬○○投資等節，實難
      諉為不知。
    (二)次查，被告丑○○雖迭以伊並未邀請告訴人參與投資云云
      置辯。然被告丑○○曾擔任康藤公司副秘書長，因而與告
      訴人相熟一節，已如前述，故被告丑○○理應對告訴人所
      有之康藤公司產品名稱、性質、效用、數量與是否適於用
      以投資振航國際公司等情知之甚詳。且參以告訴人投資之
      金額合計約為二百六十萬元（產品折價部分不計），數額
      非微，衡諸社會常情，苟非經過審慎評估或出於相當之信
      任者，實難率爾輕言為之。又告訴人與證人己○○亦分別
      到庭證稱渠等與被告丑○○相識已久，然遲至九十年七月
      十九日方始透過被告丑○○介紹而認識被告寅○等語，是
      時與告訴人所稱投資振航國際公司之時間即同年八月十七
      日、十八日，相距不過一月，從而告訴人倘非透過被告丑
      ○○之介紹、並基於雙方長久以來之情誼與信任，有鑑於
      告訴人對振航國際公司所經營之電信事業領域全然陌生，
      自難輕言應允參與投資。
    (三)再被告丑○○前於九十年八月十三日前往告訴人住處，向
      告訴人與己○○偽稱康藤公司發生財務危機、即將倒閉，
      要告訴人將其投資於康藤公司之產品儘速領回，致告訴人
      誤信康藤公司確有倒閉之虞，並同時藉機邀請告訴人以前
      述金額及產品、合計二百六十萬元投資振航國際公司之情
      ，迭據告訴人指證綦詳，並經證人己○○到庭證述屬實，
      另有系爭偽造股票九紙、康藤公司九十年八月十六日出貨
      單二紙、振航國際公司增資股股權確認憑證暨簽收單、附
      表一編號(一)股票存根、合作金庫九十年八月十七日匯款回
      條聯及振航國際公司股東名冊各一件在卷可佐。縱認告訴
      人與證人己○○二人乃係夫妻關係，不免或因彼此利害關
      係一致，減損其證言之信用性。然本院參諸告訴人、證人
      己○○於本院審理中乃以證人身分傳訊，經本院諭知隔離
      訊問、並告以偽證罪之處罰後，始由檢察官及辯護人等施
      以交互詰問，且渠等就前述被告丑○○邀請投資振航國際
      公司之過程，針對雙方會面日期、談論內容、事後投資之
      方式及交付日期等事項，所述各情均互核相符，足見所言
      非虛。是以被告丑○○前揭所辯云云，俱屬臨訟卸責之詞
      ，委無可採。
    (四)按刑法上所謂「詐欺」，係指行為人以作為或不作為之方
      式，傳遞與事實不符之資訊，為事實上之欺瞞，依此對他
      人之智識決定發生一定效果，影響他人對事實之主觀判斷
      與評估，以致產生與客觀事實不符之認知，並進而同意為
      財產之處分者而言。茲以邀集投資為例，倘行為人僅係單
      純介紹所欲投資事業之經營概況，並描述未來規劃內容，
      甚而預估可能之獲利情況等，倘未涉及對現存事實為虛偽
      之陳述，投資人應於整體交易過程中，本於其個人對投資
      風險之評估及承受能力而為決定；惟倘行為人於傳遞訊息
      之過程中，亟欲獲得投資人之首肯，進而告以虛偽之事實
      ，致令投資人未能本諸客觀正確之事實，依其自由意志作
      出判斷，決定適當之投資條件（包括投資與否、投資標的
      、數額、期間等），倘適足以影響投資人主觀之風險評估
      者，即該當於詐欺罪之構成要件。本件被告丑○○前係任
      職康藤公司之副秘書長，故針對康藤公司之內部經營狀況
      一節，告訴人對被告丑○○所言自屬深信不疑。是以被告
      丑○○於前揭時、地，對告訴人偽稱康藤公司發生財務危
      機，要告訴人儘速將其所投資之產品領回，以免遭受損害
      ，並藉機邀請告訴人投資振航國際公司云云，實足以對告
      訴人之判斷產生重大影響。再者，康藤公司於本件案發之
      際並未發生財務危機，嗣於九十一年七月三十一日方始辦
      理解散登記，而由新蕊生物科技股份有限公司繼續按時發
      放分紅憑證等情，業據告訴人到庭證述屬實，並有卷附分
      紅憑證十七件（本院卷第三八六至四０三頁）、新蕊生物
      科技新貴分紅憑證權益書、康藤公司及新蕊生物科技股份
      有限公司公司基本資料查詢各一件可參。準此，被告丑○○憑此不實事項匡騙告訴人，致令告訴人陷於錯誤而同意
      投資振航國際公司，核其所為，與前述詐欺罪之構成要件
      ，要無不符。職是，被告丑○○前揭詐欺犯行至堪認定，
      應依法論科。
（二）被告丑○○、寅○、丁○○、乙○○及戊○○共同偽造公
      司股票部分：
      訊據被告丑○○、寅○固坦承曾於九十年十月八日，共同
      前往告訴人住處，將系爭偽造股票交予告訴人收受之事實
      ，被告寅○則另坦認明知振航國際公司並未實際辦理登記
      一節，惟堅詞否認有何偽造公司股票犯行。被告丑○○辯
      稱：有關系爭偽造股票之印製過程伊全不知情、亦從未幫
      告訴人代刻印章；被告寅○則以當初伊與丑○○、丁○○
      、戊○○、乙○○、癸○○及丑○○均曾共同討論製作憑
      證，後由被告丑○○提議以真正股票之格式來製作憑證，
      並由丑○○直接找企劃人員戊○○製作出來，提供投資人
      作為投資憑證使用，並未對外發行，伊直至九十年十月八
      日方始看過卷附之股票，伊從來沒有看過製作過程，均係
      丑○○與戊○○在規劃云云置辯；另訊之被告丁○○、戊○○及乙○○雖坦認有共同參與討論製作憑證之情，惟亦
      否認有何偽造公司股票犯行，均辯稱：渠等僅係討論製作
      憑證，並未正式進行開會討論，且所製作者僅係憑證、而
      非股票，而振航國際公司只是作名稱變更，仍為同一家公
      司云云。然查：
    (一)被告丑○○、寅○、丁○○、乙○○、戊○○及癸○○等
      人前於九十年七月間起，先後在高雄市○○路「人境盧茶
      坊」及其他不詳地點，共同商討製作卷附振航國際公司股
      票一節，除據被告丑○○於偵查中初稱：「（檢察官問：
      該公司製作股票時，你知否？有無參與？）我知道、也有
      參與」（九十一年度偵字第一二九九六號卷第八十四頁反
      面）；被告寅○則於偵查中供稱股票係董事長授權、由企
      劃中心同仁一起處理（參見本院九十四年二月一日勘驗筆
      錄，本院卷二卷第三八二頁背面）、「（檢察官問：那股
      票是誰去印的？）‧‧‧那是一個憑證，也就是說投資人
      ，向我們公司有的員工有投資，那投資我們給他一個憑證
      ，這完全印刷，而且這上面不是蓋銀行的章，而是我們公
      司的大章，代表你有拿這個錢給我們。」、「（檢察官問
      ：那這個股票是什麼時候製作？）這個是是十月份，十月
      份在董事長不告而別離開之前」、「（檢察官問：這上面
      印九月？）就九月底、十月份左右‧‧」（參見本院卷二
      卷第三八０頁背面）；乙○○於偵查中則供稱：「（檢察
      官問：有無與戊○○、寅○、丑○○、丁○○、癸○○共
      同協商製作振航國際企業公司股票？）有，我有參與該會
      ，並同意製作該憑證」（參見九十一年度偵字第一二九九
      六號卷第二五０頁反面）、及本院審理中證稱：「（檢察
      官問：參加製作憑證會議的人有何人？）被告丑○○、被
      告寅○、癸○○、被告丁○○、被告戊○○、我」、「（
      檢察官問：何時召開？）開幕酒會後」；另經被告戊○○
      於本院審理中證稱大家都知道要製作類似股票的東西，但
      並沒有特地開會討論，且渠等開過很多會，不確定是哪一
      會（參見本院卷第三二二至三二三頁）等語外，復據被告
      寅○、丁○○及戊○○於偵查中供述係渠等六人共同開會
      決定商量後、交由被告戊○○去製作股票，被告丑○○有
      開會決定製作公司股票、會議是其召開的等情（九十一年
      度偵字第一二九九六號卷第二二一頁反面），且有振航企
      業股份有限董監事會議議決事項一份（九十一年度他字第
      二九七九號卷第四十五頁）在卷可參。另參諸癸○○先後
      於偵查中亦詳稱其本人與被告丑○○、寅○、丁○○、乙○○及戊○○等六人共同商議製作作振航國際公司股票、
      被告丑○○亦有參與開會並同意製作股票（參見九十一年
      度偵字第一二九九六號卷第八十四頁、第二二０頁反面、
      第二五一頁）之情屬實。是本院衡以被告丑○○等五人與
      癸○○前於偵查中先後所述各情均大致相符，直至本院審
      理中方始分別更異其詞，另審諸當事人或證人於案發時之
      初，其供述因較少權衡利害得失或受他人干預，依經驗法
      則，當較事後翻異之詞更為可信。據此堪認被告丑○○、
      寅○、丁○○、乙○○、戊○○等人與癸○○彼此間，確
      有製作系爭偽造股票之犯意聯絡甚明。
    (二)針對系爭偽造股票如何製作乙節，被告丑○○、寅○彼此
      間雖相互推諉。然細繹被告寅○前於偵查中供承系爭偽造
      股票係伊經由同事之介紹，前往印刷廠購買現成的股票，
      伊覺得很好，因為長的很像，且股票是企劃中心之同仁一
      起處理，伊自印刷廠買來現成之格式後，交由企劃中心同
      仁處理，其中文字相關資料及董事長、董事、監察人章係
      分別以掃瞄或列印為之，並直接以蓋印方式蓋用公司章（
      參見九十四年二月一日勘驗筆錄，本院卷二第三八０至第
      三八三頁）等情，再觀乎卷附系爭偽造股票之正本，紙質
      良好、圖案細膩精美、更有類似浮水印之印刷效果，顯非
      一般個人電腦印表機之列印品質所能媲美；另其上有關股
      東姓名、公司設立登記日期、發行股份總數、本次發行股
      數、每股金額、發行日期與董事長、董事及監察人姓名等
      文字間距整齊劃一、字體顏色均勻，當係以電腦列印設備
      統一印製而成；惟董監事之印文及公司章部分，相對位置
      並非同一、墨色亦非均勻一致，且與振航國際公司之印文
      顏色有異，足見系爭偽造股票上之印文部分確係事後以人
      為方式再行印製或蓋用，從而被告寅○前揭所言各節當與
      事實相符，至堪採信。又被告戊○○自承其係擔任振航國
      際公司之企劃長，掌理企劃中心主要事務，亦曾接受被告
      丑○○之委託，以電腦掃瞄方式試印類似股票之格式，且
      被告丑○○等五人與癸○○間，除被告戊○○外，再無他
      人具有使用電腦程式掃瞄列印之能力與技術等情，亦為渠
      等所是認，顯見本件系爭偽造股票確係被告寅○自坊間印
      刷廠購入印製固定格式之股票後，再交由被告戊○○先以
      電腦編排文字內容、再於其上印製股東姓名、公司設立登
      記日期、發行股份總數、本次發行股數、每股金額、發行
      日期與董事長、董事及監察人姓名等事項，並逐一編號；
      復在該等股票正反面直接蓋用董事長丑○○、董事寅○、
      辛○○及監察人壬○○等之印文與振航國際公司大印，藉
      以完成系爭偽造股票之情，洵堪認定。
    (三)被告丑○○雖矢言否認曾表示欲幫告訴人代為刻製印章使
      用之情，並迭以伊從未看過系爭偽造股票上之印章、亦未
      授權或同意被告寅○代為刻製印章使用云云置辯。然此節
      業據告訴人指稱被告丑○○於其投資二百六十萬後，曾提
      出增資股申購單予其蓋章，並表示欲讓其擔任振航國際公
      司董事，遂應被告丑○○之要求，同意由其代為刻製印章
      以供振航國際公司使用，且其並未看過系爭偽造股票上之
      印文等情綦詳，至告訴人前於偵查中雖另稱被告丑○○係
      以認識命理師、可以委其刻印而帶來好運為由，遂同意被
      告丑○○代刻印章之詞，其前後針對同意代為刻製印章之
      理由，所述雖略有出入，然同意由被告丑○○代為刻製印
      章之情則屬同一，故其此部分之陳述仍屬可採。復佐以被
      告戊○○亦於本院審理中證稱：伊某天發現桌子上有告訴
      人的印章、再加上董事長（即被告丑○○）曾要求伊製作
      類似股票的東西，故其認為該印章係由董事長所交付，且
      伊以電腦合成後之成品均交予董事長等語（參見本院卷二
      第三一一、三二二及三二三頁），足堪認定被告丑○○確
      有為告訴人代刻系爭偽造股票上印章之事實，合先敘明。
      又衡諸社會常情，我國人民將自己印章交付他人，委託該
      他人辦理特定事項者，比比皆是，倘持有印章之該他人，
      除受託辦理之特定事項外，其他以本人名義所為之任何法
      律行為，自屬無權代理，仍未可苛求本人應負授權之責（
      最高法院七十年台上字第六五七號民事判例意旨參照）。
      倘若逾越授權範圍或以欺瞞之方法蓋用他人印章，仍屬盜
      用，當無疑義。準此，被告丑○○既以振航國際公司所需
      為由、徵得告訴人之同意後，而代為刻製印章，然承前所
      述，振航國際公司依法既不得以其名義對外發行股票，而
      告訴人在未受告知之情況下即掛名該公司擔任董事，其對
      該公司日常業務之運作均渾然未知，更遑論對外發行股票
      一事，自難推認告訴人於同意授權被告丑○○代刻印章之
      際，事前即已同意被告丑○○以其所刻印章蓋用於系爭偽
      造股票之事實。從而被告丑○○未經告訴人之同意，擅自
      提供告訴人印章作為偽造系爭股票之用，自屬盜用他人印
      章者無訛。
    (四)振航國際公司前於九十年八月一日，由被告丑○○以董事
      長之身分舉行開幕酒會，惟始終未依法辦理變更登記一節
      ，業據被告寅○供承不諱，復經癸○○於偵查中陳述屬實
      ，被告丁○○、乙○○及戊○○等對此亦未加否認，並有
      卷附開幕酒會照片二張（台灣雲林地方法院檢察署九十年
      度他字第一一四四號卷第七十五頁）、高雄市政府九十一
      年二月二十七日高市府建二公字第０九一０七九二六００
      ０號函覆查無該公司登記資料（九十一年度偵字第三二七
      五號卷第十九頁）可證，是此部分之事實自堪認定。再被
      告丑○○身為振航國際公司董事長，理應知悉該公司尚未
      辦理變更登記乙節，業如前述，從而被告丑○○、寅○、
      丁○○、乙○○及戊○○等主觀上均明知振航國際公司並
      未依法辦理登記之情，亦堪認定。依公司法第一百六十一
      條規定，公司非經設立登記或發行新股變更登記後，不得
      發行股票。且我國民法就法人資格之取得，係採登記要件
      主義，在公司法人，公司法第六條亦有明文。是以公司須
      經設立登記、並取得執照後，始成立而成為法人，據此取
      得法人格，並得使用公司名稱。又基於商業行政管理及交
      易安全之考量，公司於設立後就其公司名稱享有專用權，
      具有排他效力，足見公司之法人格實與其名稱相互結合，
      縱屬同一公司之名稱變更，於未完成變更登記前，仍不得
      擅自以變更後之名稱對外行使，藉以防止發生權利義務之
      混淆及影響第三人權益。準此，被告丑○○等五人既明知
      振航國際公司尚未依法辦理變更登記，當不得逕以此名稱
      對外行使，更遑論憑為對外發行股票之依據。故被告寅○
      、丁○○、乙○○及戊○○等雖迭稱渠等認為振航企業公
      司僅係變更名稱、與振航國際公司仍為同一家公司云云，
      仍無足採。
    (五)按刑法第二百零一條所謂偽造有價證券，乃指無權製作之
      人，假冒他人名義而製作具有有價證券外形之虛偽證券，
      其偽造之程度，僅須具備足以使一般人誤信其為真正有價
      證券之形式或外觀，即得構成本罪，不須具備完全之法定
      要件，亦毋須有相當之有價證券存在為必要。是以有價證
      券之偽造行為與偽造通用貨幣固屬相似，然二者本質上仍
      有所歧異。蓋行為人所偽造之通用貨幣在外形上必須與具
      有強制通用力真正通用貨幣相近似，使一般人在通常使用
      習慣上不易發覺係偽造之貨幣，仍據以行使；惟行為人所
      偽造之有價證券則不以與任何一種真正有價證券相近似為
      必要，故行為人仿照某特定有價證券而偽造與之外形相近
      似之虛偽證券，仍該當於偽造有價證券之罪。又有價證券
      並不以流通買賣為必要條件，苟證券上權利之發生移轉或
      行使，有其一以證券之占有為要件時，均屬有價證券之範
      圍，最高法院四十五年台上字第一一一八號著有判例。職
      是，有價證券既非以具有流通性為必要，僅須證券上所載
      權利之發生、移轉或行使係以證券之占有為要件者，縱令
      其本身不得轉售或禁止轉讓而不具流通性，亦可認係刑法
      第二百零一條之有價證券。本件業據告訴人提出如附表所
      示之股票六紙為證，且該等股票均係被告丑○○、寅○前
      於九十年十月八日交予告訴人收受一節，均為被告丑○○
      、寅○所供認不諱。承前所述，被告丑○○等五人依法既
      不得以振航國際公司之名義對外發行股票；而本院觀諸系
      爭偽造股票之形式，除載明「振航國際集團企業股份有限
      公司」、「增資股股票」，且以浮水印方式印有「股票」
      等字樣，並逐一予以編號外，復就設立登記日期、發行股
      份總數、本次發行股數、每股金額、發行日期與董事長、
      董事及監察人姓名等事項詳加載明，另於股票正反面分別
      蓋用董事、監察人等人之印文、與「振航國際集團企業股
      份有限公司」之大印，核與公司法第一百六十二條所定股
      票之應行記載事項俱無不合，客觀上顯然易於使收受者誤
      信其確為振航國際公司所發行之股票。揆諸前揭說明，被
      告丑○○等五人既無使用振航國際公司名義發行股票之合
      法權源，逕而以前述方式予以偽造，縱如渠等所辯僅係提
      供公司股東使用作為投資憑證云云，要仍無解於偽造公司
      股票之責。
    (六)綜前所述，本件被告丑○○、寅○、丁○○、乙○○及戊○○等人雖始終否認有何偽造公司股票之犯行，然揆諸首
      揭說明，本院審酌卷載各項證據交互判斷，系爭偽造股票
      確係被告丑○○等人擅行偽造、並用以取信於告訴人之情
      ，至為明灼。從而渠等前開所辯各節，要屬臨訟卸責之詞
      ，洵無足採。職是，本件事證明確，被告丑○○等五人前
      開犯行至堪認定，應依法論科。
（三）核被告丑○○、寅○、丁○○、乙○○及戊○○所為，均
      係犯刑法第二百零一條偽造公司股票罪；被告丑○○則另
      犯刑法第三百三十九條第一項之詐欺既遂罪。被告丑○○
      等五人彼此間就上開偽造公司股票之犯行，具有犯意聯絡
      及行為分擔，應論以共同正犯。渠等盜用告訴人之印章，
      蓋用印文於系爭偽造股票之上，乃偽造公司股票之部分行
      為；又其行使偽造公司股票之低度行為，亦應為偽造之高
      度行為所吸收，均不另論罪。又被告丑○○所犯詐欺既遂
      罪及偽造公司股票罪二者間，有方法、目的之牽連關係，
      應從較重之偽造公司股票罪處斷。本院分別審酌被告等人
      犯罪之動機、目的、手段、所生損害、及渠等各自參與犯
      罪之程度，與偽造公司股票並持以行使之舉，足使他人誤
      信其為真正，實有影響社會交易安全之虞，且參酌被告等
      人犯後均飾詞否認犯行，難見悔意等一切情狀，分別量處
      如主文所示之刑，以示懲儆。末查，附表所示系爭偽造股
      票，乃被告丑○○等人偽造之公司股票，應依刑法第二百
      零五條之規定，不問屬於被告與否，併予沒收之。至其餘
      被告丑○○等人所偽造之振航國際公司增資股股票，既未
      扣案，且無積極證據足認其尚屬存在而未滅失，爰不予宣
      告沒收，附此敘明。
二、無罪部分：
（一）本件公訴意旨略以：被告丑○○、寅○及癸○○明知振航
      企業公司經營已陷困境，財務窘困，竟意圖為自己不法之
      所有，共同基於詐欺之犯意聯絡：先後於(1)九十年六月二
      十八日，由被告丑○○前往告訴人上開住處，向其佯稱振
      航企業公司需資金週轉、用以邀納翰華公司代墊款，欲調
      借一百萬元，致告訴人陷於錯誤，於同日偕同其夫己○○
      至雲林縣斗六市之台灣銀行，以匯款之方式，扣除五萬元
      之利息後，將九十五萬元匯至被告丑○○所有之第一商業
      銀行北高雄分行博愛辦事處、帳號0000000000
      0號帳戶內；(2)於九十年七月十九日晚上某時，被告丑○○、寅○及癸○○共同至告訴人住處，向告訴人調借二百
      萬元，並佯稱包含上開借款，共計三百萬，由被告寅○以
      振航企業公司法定代理人之身份，開立融資確認書一紙，
      並以提撥融資紅利為由，簽發附表二編號(一)至(四)支票四紙
      （起訴書誤載票面金額為七十五萬），復由被告寅○與癸○○共同簽發附表二編號至本票五紙，另交付附表二
      編號號至支票共五紙，以供擔保，致告訴人陷於錯誤
      ，而同意交付二百萬元；(3)丑○○再於九十年十月十一日
      某時，以電話向告訴人佯稱振航國際公司轉投資之影子通
      訊企業社，因客戶話量暴增急需一百五十六萬元之代墊款
      滿用以換回公司支票，否則全部客戶線路將被斷線，公司
      支票將遭退票等語，向告訴人借款一百六十萬元，告訴人
      顧及前開己借款項，遂陷於錯誤而應允借款，且於同日下
      午五時許，在其上開住所交付現金一百五十六萬元予丑○○，丑○○則簽發附表二編號支票一紙予告訴人作為擔
      保；(4)另認被告寅○就被告丑○○前揭詐欺取財有罪部分
      ，彼此間亦有犯意聯絡。嗣因上開票據屆期分別遭拒絕往
      來或為被告寅○、癸○○所拒絕兌付，而上開影子通訊企
      業社亦於九十年十月二十二日經高雄市政府撤銷登記，遂
      認被告丑○○、寅○就此部分共同涉有刑法第三百三十九
      條第一項之詐欺取財罪云云。
（二）按犯罪事實應依證據認定之，無證據不得推定其犯罪事實
      。又不能證明被告犯罪者，應諭知無罪之判決，刑事訴訟
      法第一百五十四條第二項、第三百零一條第一項分別定有
      明文。所謂證據，係指足以認定被告確有犯罪行為之積極
      證據而言，該項證據自須適合於被告犯罪事實之認定，始
      得採為斷罪資料。苟積極證據不足為不利於被告事實之認
      定時，即應為有利於被告之認定，更不必有何有利之證據
      （參見最高法院二十九年上字第三一０五號、三十年上字
      第八一六號判例）。本件公訴人因認被告丑○○、寅○涉
      犯前開詐欺取財罪嫌，無非係以被告丑○○、寅○及癸○○等曾先後單獨或共同向告訴人壬○○洽借上開款項，且
      提供作為借款擔保所用之票據亦均不獲兌現等為其論據。
      訊據被告丑○○固坦認有上述(1)至(3)借款之事實，另被告
      寅○亦坦承於上述事實(2)所指時、地，與癸○○、被告丑
      ○○共同前往借款之情。惟渠二人均堅詞否認有何詐欺取
      財犯行。被告丑○○辯稱：九十年六月二十八日係代替被
      告寅○、癸○○向告訴人借款；至九十年七月十九日，伊
      僅係帶同被告寅○、癸○○前往告訴人住處，由被告寅○
      等自行向告訴人洽借款項，伊並未參與；另九十年十月十
      一日之借款，亦有開立附表二編號之支票所為擔保之用
      ，其中七十萬七千二百十七元交予被告寅○、癸○○，其
      餘款項則均交由癸○○支付公司其他款項等語。至被告寅
      ○則以：九十年六月二十八日之借款乃被告丑○○自行向
      告訴人所洽借，而九十年七月十九日則係被告丑○○要求
      伊出面以公司名義去借款，至於九十年十月十一日借款部
      分，伊不知係何人所借，但事後有經由癸○○收受被告丑
      ○○所交付之七十萬七千二百十七元等語置辯。經查：
    (一)被告丑○○、寅○與癸○○等三人，先後與告訴人間確有
      如前述(一)至(三)借款之事實，且其用供擔保之票據事後亦不
      獲兌現等情，業經被告丑○○、寅○於本院審理中坦承不
      會，核與告訴人指訴情節相符，並有證人己○○到庭證述
      綦詳，另有附表二編號至之票據共十四紙、退票理由
      單六份（附表二編號至、、及之支票）、台灣
      銀行匯款回條聯一紙、振航企業公司融資確認書、融資分
      期攤還明細表九十年十一月二十四日雲林郵局第一二０一
      號存證信函、九十一年一月十七日雲林郵局第五八號存證
      信函、台灣雲林地方法院斗六簡易庭九十一年度六簡字第
      九號民事判決暨確定證明書各一件在卷可稽，足徵被告丑
      ○○、寅○此部分之自白核與事實相符，堪予採信。
    (二)關於刑法上詐欺之要件，已如前述，倘於消費借貸之情況
      下，債務人僅係單純向債權人洽借款項（如信用貸款、不
      限用途之借貸等），此際債務人所傳遞之訊息乃個人有無
      清償能力之事實，而債權人應本於對該債務人現時資力與
      未來清償能力加以綜合評估，從而債務人於取得該款項後
      之用途為何，對債權人於同意借貸之初，其主觀認識內容
      自不生任何影響；反之，就設有特定借款目的之借貸關係
      而言，債權人所慮及者，除債務人自身之清償能力外，尚
      應併予審酌債務人所告稱借款目的之交易風險，並權衡個
      人承擔風險之能力，俾以決定適當之借款條件（例如：是
      否提高擔保物之價值、要求提供連帶保證人、調高借款利
      率、縮短借款期限等）。倘債務人事前業已表明係基於特
      定用途而向債權人借貸，若嗣後擅自變更用途，足以影響
      債權人主觀之風險評估者，即該當於詐欺罪之構成要件。
      再者，衡諸一般社會常情，若欲借款供一般事業營運周轉
      之用者，因債權人無從確知借款之使用目的及實際用途，
      且易於令人產生債務人財務狀況不佳之聯想。因此雖同屬
      借貸款項之行為，然依據債務人所稱借款目的之不同，將
      隨之影響債權人對債務人信用狀況及借貸風險之評估。本
      件被告丑○○、寅○與告訴人彼此間針對上開三筆款項之
      法律關係，乃係成立一般之消費借貸契約，核與前揭邀約
      投資振航國際公司之部分無涉，應先敘明。是以被告丑○○、寅○先後以繳納瀚樺公司代墊款、單純借貸及支付影
      子公司通話線路代墊費等事由，向告訴人洽借前開款項等
      節，俱為雙方所不否認，足證告訴人於同意出借各該款項
      之際，主觀上已然認知前開款項均係分別作為振航企業公
      司或振航國際公司一般營運資金周轉之用。且參以卷附影
      子通信企業社之營利事業登記資料、公司宣傳資料及客戶
      繳款通知書（九十一年度發查字第三十六至三十九頁、第
      四十一至四十三頁）、專案協力廠商約定書（九十二年度
      偵字第一００一二號卷第三十五頁）等文件所示，可認影
      子通信企業社確有經營電信通訊業務之事時；另佐以九十
      一年度偵字第一二九九六號卷所附金鐳鐽通訊有限公司合
      約書（第一七七頁至一八五頁）、瀚樺資訊資訊科技股份
      有限公司加值網路服務合約書（第一八六頁至一九七頁）
      及被告丑○○九十一年十二月六日提成答辯狀被證十所附
      代收據之記載，亦堪認振航企業公司與影子通信企業社確
      實分別與上開公司簽訂有營業合作契約，從而被告丑○○
      、寅○前揭所辯借款用途各節，應堪採信。
    (三)被告丑○○、寅○於前揭(2)、(3)向告訴人壬○○借款之同
      時，分別開立等額之本票或支票，作為借款之擔保，是以
      渠等於上開借款之際，當有確保將來清償之意思。再被告
      丑○○、寅○均否認附表二編號至之支票四紙係其所
      提出，惟此節業由癸○○於偵查中供稱該四紙支票係伊收
      取後後，交予告訴人作為擔保之用，且開四紙支票交付前
      債信均屬正常等語（九十一年度偵字第三二七五號卷第十
      頁）。本院參以癸○○係擔任振航國際公司之財務長，負
      責該公司主要財務運作，除據被告丑○○等人供述甚詳外
      ，另有前開卷附振航國際公司內部簽呈資料可佐。至被告
      丑○○、寅○雖分別位居董事長、總裁，應對該公司之營
      業內容、增資進度及財務規劃方向等事項知之甚稔，然就
      客票收付、客戶信用狀況等財務運作細節，尚難責由渠等
      亦應全然知悉、概無遺漏。是本件固據公訴人提出庚○○
      、子○○之票據信用資訊連結作業查詢明細表二份，藉以
      證明該二人確有票信不良之情事，惟本院細繹前開查詢資
      料所載，庚○○、子○○二人分別自九十年八月二十八日
      、九十年八月二十日方有大量退票之異常情形，而本件被
      告丑○○、寅○及癸○○三人前於九十年七月十九日即已
      前往告訴人住處借款，並同時交付上開支票，是以渠等於
      前開借款之際，自無可能預見將來此等票信不良之情事。
      職是，本件自不得徒以附表二編號至之支票拒絕往來
      而不獲兌現之事實，即率爾推認被告丑○○、寅○於借款
      之初果有詐欺之犯意。
    (四)再綜觀前開卷附振航國際公司內部簽呈及交辦單所載內容
      ，當可推知該公司自九十年八月間起，已處於資金不足之
      狀況，甚而自同年九月起，亦面臨無法支應員工薪資、流
      通票款之窘境。復佐以癸○○於偵查中亦供稱：「（檢察
      官問：為何公司後來倒了不還錢？）從九十年九月多，因
      公司增資不順，發生財務催收款項不順，才倒了。」（參
      見九十一年度偵字第一二九九六號卷第二五二頁）等語，
      堪認振航國際公司於九十年八月前尚未出現明顯財務危機
      ，且被告丑○○對告訴人所稱振航國際公司轉投資之影子
      通訊企業社急需一百五十六萬元之代墊款用以換回公司支
      票，否則全部客戶線路將被斷線，公司支票將遭退票等語
      ，亦非虛構之詞。
    (五)職是，被告丑○○、寅○於公訴意旨所指(一)至(三)向告訴人
      借款之際，主觀上既無詐欺之不法意圖，亦未為事實上之
      欺瞞，影響告訴人對事實之主觀判斷與評估，參以前開說
      明，尚不得遽以刑法第三百三十九條第一項詐欺取財罪相
      繩之。
    (六)此外，本件被告丑○○固有前述對告訴人施以詐術、致告
      訴人陷於錯誤而同意投資振航國際公司之犯行，業如前述
      。然有關邀約告訴人投資之過程，均由被告丑○○所為、
      被告寅○並未實際參與一節，已由告訴人指述甚詳，並經
      己○○到庭結證屬實，並有前開振航國際公司內部簽呈及
      交辦單等附卷可參。從而既乏積極證據足證被告寅○就此
      部分與被告丑○○彼此間確有犯意聯絡，自不得遽為被告
      寅○不利之認定。
（三）綜前所述，公訴人所述犯罪事實及所憑證據，尚難證明被
      告丑○○、寅○確有前揭詐欺犯行，職是，被告丑○○、
      寅○二人所辯雖無從概予採信，然其間有合理之懷疑存在
      ，無法達到確信其為真實之程度，當不得遽為不利於被告
      之認定。此外，復查無其他積極證據足供證明渠等確有公
      訴人所指之詐欺取財犯行，揆諸前揭判例意旨及說明，自
      應就此部分為被告寅○無罪之諭知；又公訴人認被告丑○○就上述事實(1)至(3)部分，與前揭有罪之事實具有連續犯
      之裁判上一罪關係，爰就被告丑○○部分不另為無罪之諭
      知，併此指明。
據上論斷，應依刑事訴訟法第二百九十九條第一項前段、第三百
零一條第一項，刑法第二十八條、第二百零一條、第三百三十九
條第一項、第五十五條、第二百零五條，罰金罰鍰提高標準條例
第一條前段，判決如主文。
中　　華　　民　　國　　94　　年　　3 　　月　　31　　日
                  刑事第十七庭  審判長法官 李麗珠
                                      法官 林勇如
                                      法官 陳明呈
以上正本證明與原本無異。
如不服本判決，應於收受送達後10日內向本院提出上訴書狀。
中　　華　　民　　國　　94　　年　　4 　　月　　1 　　日
　　　　　　　　　　　　 　　       書記官 林明忠
附錄本判決論罪科刑之法條：
中華民國刑法第201條
意圖供行使之用，而偽造、變造公債票、公司股票或其他有價證
券者，處3 年以上10年以下有期徒刑，得併科3 千元以下罰金。
行使偽造、變造之公債票、公司股票或其他有價證券，或意圖供
行使之用，而收集或交付於人者，處1 年以上7 年以下有期徒刑
，得併科3 千元以下罰金。
中華民國刑法第339條(普通詐欺罪)
意圖為自己或第三人不法之所有，以詐術使人將本人或第三人之
物交付者，處5 年以下有期徒刑、拘役或科或併科1 千元以下罰
金。
以前項方法得財產上不法之利益或使第三人得之者，亦同。
前二項之未遂犯罰之。
附表一：
┌──┬─────────┬────┬────────┐
│編號│   偽造股票名稱   │面股數  │   條碼編號     │
├──┼─────────┼────┼────────┤
│ (一) │振航國際企業股份有│壹萬股  │90-ND-00001     │
│    │限公司增資股股票  │        │                │
├──┼─────────┼────┼────────┤
│ (二) │同右              │壹萬股  │90-ND-00002     │
├──┼─────────┼────┼────────┤
│ (三) │同右              │壹萬股  │90-ND-00003     │
├──┼─────────┼────┼────────┤
│ (四) │同右              │壹萬股  │90-ND-00004     │
├──┼─────────┼────┼────────┤
│ (五) │同右              │壹萬股  │90-ND-00005     │
├──┼─────────┼────┼────────┤
│ (六) │同右              │壹萬股  │90-ND-00006     │
├──┼─────────┼────┼────────┤
│ (七) │同右              │壹拾萬股│90-ND-000011    │
├──┼─────────┼────┼────────┤
│ (八) │同右              │壹拾萬股│90-ND-000012    │
├──┼─────────┼────┼────────┤
│ (九) │同右              │壹拾萬股│90-ND-000013    │
└──┴─────────┴────┴────────┘
附表二：
┌──┬────────┬────┬─────────┐
│編號│  票 據 名 稱   │票面金額│ 票 據 號 碼      │
├──┼────────┼────┼─────────┤
│  │支票（發票人為振│七萬五千│KS309608號        │
│    │航企業股份有限公│元      │（發票日為九十年十│
│    │司、寅○）      │        │月十五日）        │
├──┼────────┼────┼─────────┤
│  │支票（發票人為振│七萬五千│KS0000000號       │
│    │航企業股份有限公│元      │（發票日為九十年十│
│    │司、寅○）      │        │一月十五日）      │
├──┼────────┼────┼─────────┤
│  │支票（發票人為振│七萬五千│KS0000000號       │
│    │航企業股份有限公│元      │（發票日為九十年十│
│    │司、寅○）      │        │二月十五日）      │
├──┼────────┼────┼─────────┤
│  │支票（發票人為振│七萬五千│KS0000000號       │
│    │航企業股份有限公│元      │（發票日為九十一年│
│    │司、寅○）      │        │一月十五日）      │
├──┼────────┼────┼─────────┤
│  │本票（發票人為蘇│六十五萬│390002號          │
│    │振、癸○○）    │元      │（到期日為九十年九│
│    │                │        │月三十日）        │
├──┼────────┼────┼─────────┤
│  │本票（發票人為蘇│八十萬元│390003號          │
│    │振、癸○○）    │        │（到期日為九十年十│
│    │                │        │一月三十日）      │
├──┼────────┼────┼─────────┤
│  │本票（發票人為蘇│六十五萬│390004號          │
│    │振、癸○○）    │元      │（到期日為九十年十│
│    │                │        │二月三十日）      │
├──┼────────┼────┼─────────┤
│  │本票（發票人為蘇│二十五萬│390005號          │
│    │振、癸○○）    │元      │（到期日為九十一年│
│    │                │        │一月三十一日）    │
├──┼────────┼────┼─────────┤
│  │本票（發票人為蘇│六十五萬│390006號          │
│    │振、癸○○）    │元      │（到期日為九十一年│
│    │                │        │二月二十八日）    │
├──┼────────┼────┼─────────┤
│  │支票（發票人為崇│六十五萬│0000000號         │
│    │善企業行、庚○○│元      │（發票日為九十年九│
│    │）              │        │月三十日）        │
├──┼────────┼────┼─────────┤
│  │支票（發票人為蔡│八十萬元│AY0000000號       │
│    │童成）          │        │（發票日為九十年十│
│    │                │        │一月三十日）      │
├──┼────────┼────┼─────────┤
│  │支票（發票人為蔡│六十五萬│AY0000000號       │
│    │童成）          │元      │（發票日為九十年十│
│    │                │        │二月三十日）      │
├──┼────────┼────┼─────────┤
│  │支票（發票人為蔡│六十五萬│AY0000000號       │
│    │童成）          │元      │（發票日為九十一年│
│    │                │        │二月二十八日）    │
├──┼────────┼────┼─────────┤
│  │支票（發票人為振│二十五萬│KS0000000號       │
│    │航企業股份有限公│元      │（發票日為九十一年│
│    │司、寅○）      │        │一月三十一日）    │
├──┼────────┼────┼─────────┤
│  │支票（發票人為蘇│一百五十│000000000 號      │
│    │永正）          │六萬元  │（發票日為九十年十│
│    │                │        │一月三十日）      │
└──┴────────┴────┴─────────┘
